臺灣臺北地方法院小額民事判決
111年度北小字第1103號
原      告  華南產物保險股份有限公司

法定代理人  陳文智
訴訟代理人  管禮  
被      告  魏美娟
上列當事人間請求損害賠償事件，本院於民國111年11月9日言詞
辯論終結，判決如下：
　　主　　文
原告之訴駁回。
訴訟費用新臺幣4,000元由原告負擔。
　　理由要領
一、原告主張被告於民國110年2月1日17時18分許，駕駛車牌號
    碼000-0000號計程車，行經臺北市信義區忠孝東路4段與逸
    仙路口，因向右變換車道未注意其他車輛之疏失，與原告承
    保、訴外人謝孟修駕駛之車牌號碼000-0000號計程車（下稱
    系爭車輛）發生碰撞而肇事，致系爭車輛受損。系爭車輛經
    送廠修復，支出必要修復費用新臺幣（下同）10,290元，原
    告已依約賠付被保險人，並依保險法第53條第1項規定取得
    代位求償權等情，固據原告提出道路交通事故當事人登記聯
    單、得鑫汽車有限公司與華昌汽車材料行出具之估價單與發
    票、系爭車輛行車執照等件影本為證（卷第15-25頁）。然
    為被告所否認，並辯稱本件事故係系爭車輛起駛未注意其他
    車輛所致，被告當時駕車沿忠孝東路4段要過逸仙路右轉進
    入下一個巷子，有打方向燈等語。經查：
　㈠按汽車起駛前應顯示方向燈，注意前後左右有無障礙或車輛
    行人，並應讓行進中之車輛行人優先通行，道路交通安全規
    則第89條第1項第7款定有明文。查，本件事故發生前，被告
    車輛沿忠孝東路4段西往東第3車道行駛，系爭車輛於同路同
    向第4車道路邊暫停，至肇事處，系爭車輛向左行駛時，被
    告車輛右側車身與系爭車輛左前車頭碰撞而肇事，是本件事
    故因系爭車輛載客完欲起步行駛，於起步行駛前應先顯示左
    側方向燈，注意前後左右有無車輛，並應讓行進中車輛行駛
    ，惟系爭車輛未依規定顯示方向燈，且未禮讓行進中之被告
    車輛先行而生事故，是系爭車輛起駛前未顯示方向燈且未讓
    行進中之車輛先行為本件肇事原因，被告車輛為行駛中車輛
    ，對於未顯示方向燈逕行起駛之系爭車輛無從防範，無肇事
    因素，此有臺北市車輛行車事故鑑定委員會鑑定意見書在卷
    可佐。從而，被告對本件車禍之發生並無過失，原告請求被
    告負侵權行為損害賠償責任，自屬無據。
　㈡綜上，原告主張依侵權行為損害賠償之法律關係，請求被告
    給付原告10,290元本息部分，為無理由，應予駁回。
二、本件事證已臻明確，兩造其餘攻擊防禦方法，於本判決結果
    不生影響，爰不一一論述，併此敘明。
三、訴訟費用負擔之依據：民事訴訟法第78條。本件訴訟費用額
    ，依後附計算書確定如主文所示金額。
中　　華　　民　　國　　111 　年　　11　　月　　23　　日
　　　　　　　　　臺灣臺北地方法院臺北簡易庭
　　　　　　　　　　　　　　　法　官　蔡玉雪
以上正本證明與原本無異。
如不服本判決，須以違背法令為理由，於判決送達後20日內向本
庭提出上訴狀（應按他造當事人之人數附繕本）；如委任律師提
起上訴者，應一併繳納上訴審裁判費。
中　　華　　民　　國　　111 　年　　11　　月　　23　　日
　　　　　　　　　　　　　　　書記官　陳黎諭
計   算   書：
項　　　　目　　　　　　金額（新臺幣）　　備　　註
第一審裁判費　　　　　　1,000元
鑑定費用                3,000元
合　　　　計　　　　　　4,000元
附錄：
一、民事訴訟法第436條之24第2項：
　　對於小額程序之第一審裁判上訴或抗告，非以其違背法令為
    理由，不得為之。
二、民事訴訟法第436條之25：
　　上訴狀內應記載上訴理由，表明下列各款事項：
    ㈠原判決所違背之法令及其具體內容。
    ㈡依訴訟資料可認為原判決有違背法令之具體事實。